【裁判字號】    98,簡上,36
【裁判日期】    980317
【裁判案由】    違反保護令
【裁判全文】
臺灣嘉義地方法院刑事判決              98年度簡上字第36號
上  訴  人  臺灣嘉義地方法院檢察署檢察官
被      告  甲○○
上列上訴人因被告違反保護令案件，不服本院嘉義簡易庭中華民
國97年12月31日97年度簡字第1689號簡易處刑判決（聲請簡易判
決處刑案號：97年度速偵字第333號），提起上訴，本院管轄之
第二審合議庭判決如下：
    主  文
上訴駁回。
甲○○緩刑貳年，緩刑期內付保護管束。
    事實及理由
一、本案犯罪事實及證據，除補充被告於本院審理時之自白外，
    其餘均引用附件原審判決之記載。
二、本件上訴意旨略以：被告已與被害人乙○○達成和解，請求
    撤銷原判決從輕量刑，給予自新機會等語。
三、核被告甲○○所為，係犯家庭暴力防治法第61條第2款之違
    反保護令罪。原審依家庭暴力防治法第61條第2款、刑法第
    11條前段、第41條第1項前段規定，並審酌被告高職畢業之
    智識程度，無視保護令之存在予以違反，法紀觀念薄弱，並
    考量其犯罪手段及犯後坦承犯行等一切情狀，量處拘役40日
    ，並諭知易科罰金，以新台幣1000元折算一日之折算標準，
    經核認事用法尚無不合，量刑亦稱妥適。又按法官於有罪判
    決中，究應如何量處罪刑，為實體法賦予審理法官裁量之刑
    罰權事項，法官行使此項裁量權，自得依據個案情節，參諸
    刑法第57條所定各款犯罪情狀之規定，於該法定刑度範圍內
    ，基於合義務性之裁量，量處被告適當罪刑，是如非有裁量
    逾越或裁量濫用之明顯違法情事，自不得擅加指摘其違法或
    不當，即使上級審對下級審裁量權之審查，亦應同此標準，
    用以保障法官不受制度內的異質干涉，以符憲法第80條所宣
    示獨立審判之真義。從而，原審已審酌上開各情為判決，量
    刑並無何顯然失當之處，本件上訴人提起上訴，請求從輕量
    刑，為無理由，應予駁回。
四、另查，被告未曾因故意犯罪而受有期徒刑以上刑之宣告，有
    臺灣高等法院被告前案紀錄表1 份在卷可憑，茲念其僅因一
    時失慮，致罹刑典，且其已與被害人乙○○達成和解，有和
    解書影本1份在卷可參（見本院簡上卷第7頁）；另審酌被害
    人具狀陳稱其與被告共有3名子女亟需撫養，且被告業已承
    諾不再對其施暴等語，有請求檢察官上訴狀附卷足稽（見本
    院簡上卷第6頁），是被告經此偵、審程序，應知所警惕，
    諒無再犯之虞，因認本案對被告所處之刑，以暫不執行為當
    ，爰依刑法第74條第1項第1款之規定予以宣告緩刑2年，以
    勵自新，並依家庭暴力防治法第38條第1項之規定，諭知緩
    刑期內付保護管束。
據上論斷，應依刑事訴訟法第455條之1第1項、第3項、第364條
、第368條、第373條，刑法第74條第1項第1款，家庭暴力防治法
第38條第1項，判決如主文。
本案經檢察官姜智仁到庭執行職務。
中    華    民    國    98    年    3     月    17    日
                  刑事第二庭  審判長法  官  沈福財
                                    法  官  卓春慧
                                    法  官  盧怡秀
以上正本證明與原本無異。
不得上訴。
中    華    民    國    98    年    3     月    17    日
                                    書記官  洪敏芳
附錄本判決論罪之法條：
家庭暴力防治法第61條
違反法院依第14條第1項、第16條第3項所為之下列裁定者，為本
法所稱違反保護令罪，處3年以下有期徒刑、拘役或科或併科新
臺幣10萬元以下罰金：
一、禁止實施家庭暴力。
二、禁止騷擾、接觸、跟蹤、通話、通信或其他非必要之聯絡行
    為。
三、遷出住居所。
四、遠離住居所、工作場所、學校或其他特定場所。
五、完成加害人處遇計畫。


司法院資訊處製作；財團法人民間司法改革基金會備份。
